#### Gabriel Pedroso de Almeida

Brasileiro, Jardim D'Abril - Osasco - SP

Telefone: (11) 94297-0734

Email: <a href="mailto:gbpedroso.22@gmail.com">gbpedroso.22@gmail.com</a></a>
LinkedIn: <a href="mailto:GabrielPedroso">GabrielPedroso</a> / <a href="mailto:Github">Github</a>

### **OBJETIVO:**

Desenvolvedor Front-End

# **FORMAÇÃO:**

Profissionalizante – Dev full-stack (One Bit Code) – Cursando Superior – Análise e Desenvolvimento de Sistemas - Concluído (2020)

## **RESUMO:**

Profissional de tecnologia com seis anos de experiência na área de Análise de TI. Especialista em instalação e reparo de programas N1, N2, N3. Conhecimento em sistemas empresariais, pacote office avançado, tecnologias de desenvolvimento Front-End e Back-End (HTML, CSS, JavaScript ES6+, React, Python, Node.js, API Restful), versionamento de código e banco de dados(MySQL, Oracle, MongoDB, PostgreSQL).

## **EXPERIÊNCIA PROFISSIONAL:**

# 2023 a 2024 – Epson Do Brasil, Cargo – Analista Técnico Service Desk / Serviços de Campo

Responsabilidades: Suporte presencial, manutenção e instalação de computadores nas linhas de produção e administrativas, gestão de usuários no Active Directory (AD), instalação e configuração de softwares, supervisão de projetos de sistemas de informação e aplicativos, controle de acesso, manutenção de impressoras, mapeamento de pastas, formatação de máquinas, configuração de dispositivos móveis corporativos, ferramenta de chamados, gestão de ativos, SAP, VPN, ferramentas de armazenamento em nuvem e suporte de rede e roteadores.

## 2021 a 2023 – CNN Brasil, Cargo – Analista Técnico Service Desk / Serviços de Campo

Responsabilidades: Envolvido na instalação e configuração de softwares, Office 365, VPN, configuração de pastas de rede, monitoramento de incidentes de antivírus, SQL, atualizações de software, gestão de usuários no Active Directory (AD), gestão de softwares via automações.

## 2019 a 2021 – Cielo S/A, Cargo – Analista de Operações

Responsabilidades: Organização e controle de inventário, integração de novos funcionários, solicitação de benefícios, atualização de planilhas interativas, devolução de relatórios semanais, monitoramento de itens enviados pelo correio para garantir conformidade com SLA, projeto de expansão comercial resultando na contratação de 500 novos funcionários e reposicionamento de 2.000 funcionários para o novo cargo de Consultor de Negócios.

## 2018 a 2019 – Unique CGP, Cargo – Estagiário

Responsabilidades: Manutenção de computadores, implementação de sistemas em novos contratos, testes de rede, programação para melhorias e automação de sistemas usando Visual Studio Code, C++ e Python para automação do sistema de etiquetas para gestão de correios, gestão do banco de dados e backups de sistema com MySQL.

Última atualização: 08/2024